sublime/spellcheck/russian_english.aff
SFX 32 Y 4
SFX 32 0 ed [aeiou]y
SFX 32 0 ed [aeo]al
SFX 32 0 fed [^aeio][aeiou]f
SFX 32 0 ged [^aeio][aeiou]g

SFX 33 Y 2
SFX 33 0 ked [^aeio][aeiou]c
SFX 33 0 ked [^aeio][aeiou]k

SFX 34 Y 2
SFX 34 0 led [^aeio][eiou]l
SFX 34 0 led [^aeo]al

SFX 35 Y 9
SFX 35 0 med [^aeio][aeiou]m
SFX 35 0 ned [^aeio][aeiou]n
SFX 35 0 ped [^aeio][aeiou]p
SFX 35 0 red [^aeio][aeiou]r
SFX 35 0 sed [^aeio][aeiou]s
SFX 35 0 ted [^aeio][aeiou]t
SFX 35 0 ved [^aeio][aeiou]v
SFX 35 0 zed [^aeio][aeiou]z
SFX 35 e d ee

SFX 36 Y 7
SFX 36 y ied [^aeiou]y
SFX 36 их ая [чхшщкжг]их
SFX 36 их ие их
SFX 36 их им их
SFX 36 их ую [чхшщкжг]их
SFX 36 их юю [^чхшщкжг]их
SFX 36 их яя [^чхшщкжг]их

SFX 37 Y 22
SFX 37 а ам а
SFX 37 а ами а
SFX 37 а ах а
SFX 37 а е а
SFX 37 а ов а
SFX 37 а ом а
SFX 37 а у а
SFX 37 е й ее
SFX 37 ый ее ый
SFX 37 ый ей ый
SFX 37 ь е ь
SFX 37 ь ем ь
SFX 37 ь ём ь
SFX 37 ь ю ь
SFX 37 ь я ь
SFX 37 я е [^и]я
SFX 37 я ей я
SFX 37 я ёй я
SFX 37 я ею я
SFX 37 я ёю я
SFX 37 я и я
SFX 37 я ю я

SFX 38 Y 35
SFX 38 0 ю ь
SFX 38 а ой а
SFX 38 а у а
SFX 38 ая ой ая
SFX 38 ая ую ая
SFX 38 енок ят енок
SFX 38 ёнок ят ёнок
SFX 38 енок ята енок
SFX 38 ёнок ята ёнок
SFX 38 енок ятам енок
SFX 38 ёнок ятам ёнок
SFX 38 енок ятами енок
SFX 38 ёнок ятами ёнок
SFX 38 енок ятах енок
SFX 38 ёнок ятах ёнок
SFX 38 и а [чхшщкжг]и
SFX 38 и ам [чхшщкжг]и
SFX 38 и ами [чхшщкж]и
SFX 38 и ах [чхшщкжг]и
SFX 38 и у [чхшщкжг]и
SFX 38 и ю [^чхшщкжг]и
SFX 38 и я [^чхшщкжг]и
SFX 38 и ям [^чхшщкжг]и
SFX 38 и ями [^чхшщкж]и
SFX 38 и ях [^чхшщкжг]и
SFX 38 ок ка нок
SFX 38 ок ке нок
SFX 38 ок ком нок
SFX 38 ок ку нок
SFX 38 онок ат онок
SFX 38 онок ата онок
SFX 38 онок атам онок
SFX 38 онок атами онок
SFX 38 онок атах онок
SFX 38 ь и ь

SFX 39 Y 11
SFX 39 0 bing [^aeio][aeiou]b
SFX 39 0 ding [^aeio][aeiou]d
SFX 39 0 fing [^aeio][aeiou]f
SFX 39 0 ging [^aeio][aeiou]g
SFX 39 0 ing [^aeiou][bcdfgklmnprstvz]
SFX 39 0 ing [^e]
SFX 39 0 ing [^ebcdfgklmnprstvz]
SFX 39 0 ing [aeio][aeiou][bcdfgkmnprstvz]
SFX 39 0 ing [aeio][eiou]l
SFX 39 0 ing [aeo]al
SFX 39 0 ing [eoy]e

SFX 40 Y 2
SFX 40 0 king [^aeio][aeiou]c
SFX 40 0 king [^aeio][aeiou]k

SFX 41 Y 17
SFX 41 0 ling [^aeio][eiou]l
SFX 41 0 ling [^aeo]al
SFX 41 0 ming [^aeio][aeiou]m
SFX 41 0 ning [^aeio][aeiou]n
SFX 41 0 ping [^aeio][aeiou]p
SFX 41 0 ring [^aeio][aeiou]r
SFX 41 0 sing [^aeio][aeiou]s
SFX 41 0 ting [^aeio][aeiou]t
SFX 41 0 ving [^aeio][aeiou]v
SFX 41 0 zing [^aeio][aeiou]z
SFX 41 0 а [^ейкоья]
SFX 41 0 е [^ейкоья]
SFX 41 0 м я
SFX 41 0 ми я
SFX 41 0 у [^ейкоья]
SFX 41 0 х я
SFX 41 0 ым [^ежйкоцчшщья]

SFX 42 Y 3
SFX 42 e ing [^eioy]e
SFX 42 e ing e
SFX 42 ie ying ie

SFX 43 Y 47
SFX 43 ек ка ек
SFX 43 ек ке ек
SFX 43 ек ком ек
SFX 43 ек ку ек
SFX 43 ий ого ий
SFX 43 ий ом ий
SFX 43 ий ому ий
SFX 43 й го ой
SFX 43 й м ий
SFX 43 й м ой
SFX 43 й м ый
SFX 43 й му ой
SFX 43 йня ен йня
SFX 43 ла лась ла
SFX 43 ла ли ла
SFX 43 ла лись ла
SFX 43 ла ло ла
SFX 43 ла лось ла
SFX 43 ня ен [^аезийоуыь]ня
SFX 43 ой им ой
SFX 43 ок ка ок
SFX 43 ок ке ок
SFX 43 ок ком ок
SFX 43 ок ку ок
SFX 43 ый ого ый
SFX 43 ый ом ый
SFX 43 ый ому ый
SFX 43 ь е ь
SFX 43 ь ей ь
SFX 43 ь ем ь
SFX 43 ь ём ь
SFX 43 ь и ь
SFX 43 ь ю ь
SFX 43 ь я ь
SFX 43 ь ям ь
SFX 43 ь ями ь
SFX 43 ь ях ь
SFX 43 ьня ен ьня
SFX 43 я е [^и]я
SFX 43 я ей я
SFX 43 я ёй я
SFX 43 я ею я
SFX 43 я ёю я
SFX 43 я и я
SFX 43 я й [еиу]я
SFX 43 я ь [аеиоуы]ня
SFX 43 я ю я

SFX 44 Y 1
SFX 44 0 fold .

SFX 45 Y 2
SFX 45 0 h t
SFX 45 0 hs t

SFX 46 Y 3
SFX 46 0 th [^ety]
SFX 46 0 th [^y]
SFX 46 0 ths [^ety]

SFX 47 Y 6
SFX 47 e th [^ev]e
SFX 47 e ths [^ev]e
SFX 47 ree ird ree
SFX 47 ree irds ree
SFX 47 ve fth ve
SFX 47 ve fths ve

SFX 48 Y 27
SFX 48 y ieth y
SFX 48 y ieths y
SFX 48 а е а
SFX 48 а ей ща
SFX 48 а ею ща
SFX 48 а и [гжкхчшщ]а
SFX 48 а ой [^жцчшщ]а
SFX 48 а ою [^жцчшщ]а
SFX 48 а у а
SFX 48 а ы [^гжкхчшщ]а
SFX 48 в вшая в
SFX 48 в вшее в
SFX 48 в вшей в
SFX 48 в вшем в
SFX 48 в вши в
SFX 48 в вшие в
SFX 48 в вший в
SFX 48 в вшим в
SFX 48 в вших в
SFX 48 в л в
SFX 48 в ть в
SFX 48 в ться в
SFX 48 я е [^и]я
SFX 48 я ей я
SFX 48 я ею я
SFX 48 я и я
SFX 48 я ю я

SFX 49 Y 6
SFX 49 0 м а
SFX 49 0 м я
SFX 49 0 ми а
SFX 49 0 ми я
SFX 49 0 х а
SFX 49 0 х я

SFX 50 Y 31
SFX 50 а 0 [^к]а
SFX 50 а е а
SFX 50 а ей [цчшщ]а
SFX 50 а ею [цчшщ]а
SFX 50 а и [гжкхчшщ]а
SFX 50 а ой [^жцчшщ]а
SFX 50 а ою [^жцчшщ]а
SFX 50 а у а
SFX 50 а ы [^гжкхчшщ]а
SFX 50 йка ек йка
SFX 50 йня ен йня
SFX 50 ка ек [жцчш]ка
SFX 50 ка к [аеиоуыюя]ка
SFX 50 ка ок [^аежийоуцчшьыюя]ка
SFX 50 ня ен [^аезийоуыья]ня
SFX 50 чей чая чей
SFX 50 чей чем чей
SFX 50 чей чие чей
SFX 50 чей чий чей
SFX 50 чей чим чей
SFX 50 чей чих чей
SFX 50 чей чую чей
SFX 50 ька ек ька
SFX 50 ьня ен ьня
SFX 50 я е [^и]я
SFX 50 я ей я
SFX 50 я ею я
SFX 50 я и я
SFX 50 я й [еиу]я
SFX 50 я ь [аеиоуыя]ня
SFX 50 я ю я

SFX 51 Y 3
SFX 51 0 bings [^aeio][aeiou]b
SFX 51 0 dings [^aeio][aeiou]d
SFX 51 0 fings [^aeio][aeiou]f

SFX 52 Y 38
SFX 52 0 gings [^aeio][aeiou]g
SFX 52 0 ings [^aeio]e[nrt]
SFX 52 0 ings [^aeiou][bcdfgklmnprstvz]
SFX 52 0 ings [^e]
SFX 52 0 ings [^ebcdfgklmnprstvz]
SFX 52 0 ings [aeio][aeiou][bcdfgkmnprstvz]
SFX 52 0 ings [aeio][eiou]l
SFX 52 0 ings [aeo]al
SFX 52 0 ings [eoy]e
SFX 52 0 king [^aeio][aeiou]c
SFX 52 0 kings [^aeio][aeiou]k
SFX 52 0 lings [^aeio][eiou]l
SFX 52 0 lings [^aeo]al
SFX 52 0 mings [^aeio][aeiou]m
SFX 52 0 nings [^aeio][aiou]n
SFX 52 0 pings [^aeio][aeiou]p
SFX 52 0 rings [^aeio][aiou]r
SFX 52 0 sings [^aeio][aeiou]s
SFX 52 0 tings [^aeio][aiou]t
SFX 52 0 vings [^aeio][aeiou]v
SFX 52 0 zings [^aeio][aeiou]z
SFX 52 0 а [^ё]ж
SFX 52 0 а [^еёжйоь]
SFX 52 0 а [^ейоь]
SFX 52 0 е [^ё]ж
SFX 52 0 е [^еёжйоь]
SFX 52 0 е [^ейоь]
SFX 52 0 м [её]
SFX 52 0 м е
SFX 52 0 м о
SFX 52 0 ом [^еёжйоцчшщь]
SFX 52 0 ом [^ежйоцчшщь]
SFX 52 0 у [^ё]ж
SFX 52 0 у [^еёжйоь]
SFX 52 0 у [^ейоь]
SFX 52 e ings [^eioy]e
SFX 52 e ings e
SFX 52 ie yings ie

SFX 53 Y 30
SFX 53 е а [жцшщ]е
SFX 53 ё е ьё
SFX 53 е и ие
SFX 53 е у [жцшщ]е
SFX 53 е ю [^жцшщ]е
SFX 53 ё ю ё
SFX 53 е я [^жцшщ]е
SFX 53 ё я ё
SFX 53 ёж ежа ёж
SFX 53 ёж еже ёж
SFX 53 ёж ежу ёж
SFX 53 й е [^и]й
SFX 53 й ем й
SFX 53 й и ий
SFX 53 й ю й
SFX 53 й я й
SFX 53 о а о
SFX 53 о е о
SFX 53 о у о
SFX 53 щей щая щей
SFX 53 щей щее щей
SFX 53 щей щие щей
SFX 53 щей щий щей
SFX 53 щей щим щей
SFX 53 щей щих щей
SFX 53 щей щую щей
SFX 53 ь е ь
SFX 53 ь ем ь
SFX 53 ь ю ь
SFX 53 ь я ь

SFX 54 Y 13
SFX 54 0 а [^ейоь]
SFX 54 0 ам [^ейоь]
SFX 54 0 ами [^ейоь]
SFX 54 0 ах [^ейоь]
SFX 54 0 е [^ейоь]
SFX 54 0 ей [жчшщ]
SFX 54 0 и [гжкхчшщ]
SFX 54 0 м е
SFX 54 0 м о
SFX 54 0 ов [^ежйоцчшщь]
SFX 54 0 ом [^ежйоцчшщь]
SFX 54 0 у [^ейоь]
SFX 54 0 ы [^гежйкохчшщь]

SFX 55 Y 50
SFX 55 е а [жцшщ]е
SFX 55 е ам [жцшщ]е
SFX 55 е ами [жцшщ]е
SFX 55 е ах [жцшщ]е
SFX 55 е ей [^жицщь]е
SFX 55 е и ие
SFX 55 е й ие
SFX 55 е у [жцшщ]е
SFX 55 е ю [^жцшщ]е
SFX 55 е я [^жцшщ]е
SFX 55 е ям [^жцшщ]е
SFX 55 е ями [^жцшщ]е
SFX 55 е ях [^жцшщ]е
SFX 55 ен ена ен
SFX 55 ен енная ен
SFX 55 ен енной ен
SFX 55 ен енные ен
SFX 55 ен енный ен
SFX 55 ен енных ен
SFX 55 ен ено ен
SFX 55 ен ены ен
SFX 55 й е [^и]й
SFX 55 й ев й
SFX 55 й ем й
SFX 55 й и [аеоуюя]й
SFX 55 й и ий
SFX 55 й ю й
SFX 55 й я й
SFX 55 й ям й
SFX 55 й ями й
SFX 55 й ях й
SFX 55 о 0 [вгдст]о
SFX 55 о а о
SFX 55 о ам о
SFX 55 о ами о
SFX 55 о ах о
SFX 55 о е о
SFX 55 о и [ичш]ко
SFX 55 о у о
SFX 55 ще щ ще
SFX 55 ь е ь
SFX 55 ь ей ь
SFX 55 ь ем ь
SFX 55 ь и ь
SFX 55 ь ю ь
SFX 55 ь я ь
SFX 55 ь ям ь
SFX 55 ь ями ь
SFX 55 ь ях ь
SFX 55 ье ий ье

SFX 56 Y 3
SFX 56 0 ament m
SFX 56 0 aments m
SFX 56 0 ament's m

SFX 57 Y 10
SFX 57 0 ment .
SFX 57 0 ment [^my]
SFX 57 0 ment [aeiou]y
SFX 57 0 ments [^my]
SFX 57 0 ment's [^my]
SFX 57 0 ments [aeiou]y
SFX 57 0 ment's [aeiou]y
SFX 57 0 ла [^аиья]
SFX 57 0 ли [^аиья]
SFX 57 0 ло [^аиья]

SFX 58 Y 62
SFX 58 y iment [^aeiou]y
SFX 58 y iments [^aeiou]y
SFX 58 y iment's [^aeiou]y
SFX 58 а и а
SFX 58 а о а
SFX 58 ась ись ась
SFX 58 ась ось ась
SFX 58 езти ёз зти
SFX 58 ести ёл ести
SFX 58 естись ёлся естись
SFX 58 есть ел честь
SFX 58 есть ёл честь
SFX 58 есть ла честь
SFX 58 есть ли честь
SFX 58 есть ло честь
SFX 58 ечь ёк ечь
SFX 58 ечься ёкся ечься
SFX 58 зти з зти
SFX 58 зть з зть
SFX 58 сти л [^е]сти
SFX 58 сти л сти
SFX 58 сти ла сти
SFX 58 сти ли сти
SFX 58 сти ло сти
SFX 58 стись лась стись
SFX 58 стись лись стись
SFX 58 стись лось стись
SFX 58 стись лся [^е]стись
SFX 58 стись лся стись
SFX 58 сть л [^ч].сть
SFX 58 сть ла [^ч].сть
SFX 58 сть ли [^ч].сть
SFX 58 сть ло [^ч].сть
SFX 58 сться лась сться
SFX 58 сться лись сться
SFX 58 сться лось сться
SFX 58 сться лся сться
SFX 58 ся лась [^аиья]ся
SFX 58 ся лись [^аиья]ся
SFX 58 ся лось [^аиья]ся
SFX 58 ти ла зти
SFX 58 ти ли зти
SFX 58 ти ло зти
SFX 58 ть л [^зс]ть
SFX 58 ть ла [^с]ть
SFX 58 ть ли [^с]ть
SFX 58 ть ло [^с]ть
SFX 58 ться лась [^с]ться
SFX 58 ться лись [^с]ться
SFX 58 ться лось [^с]ться
SFX 58 ться лся [^зс]ться
SFX 58 ться ся зться
SFX 58 чь к [^е]чь
SFX 58 чь к чь
SFX 58 чь кла чь
SFX 58 чь кли чь
SFX 58 чь кло чь
SFX 58 чься клась чься
SFX 58 чься клись чься
SFX 58 чься клось чься
SFX 58 чься кся [^е]чься
SFX 58 чься кся чься

SFX 59 Y 1
SFX 59 0 's .

SFX 60 Y 108
SFX 60 оть ем оть
SFX 60 оть ет оть
SFX 60 оть ете оть
SFX 60 оть ешь оть
SFX 60 оть ю оть
SFX 60 оть ют оть
SFX 60 оться емся оться
SFX 60 оться етесь оться
SFX 60 оться ется оться
SFX 60 оться ешься оться
SFX 60 оться юсь оться
SFX 60 оться ются оться
SFX 60 ти дем йти
SFX 60 ти дём йти
SFX 60 ти дет йти
SFX 60 ти дёт йти
SFX 60 ти дете йти
SFX 60 ти дёте йти
SFX 60 ти дешь йти
SFX 60 ти дёшь йти
SFX 60 ти ду йти
SFX 60 ти дут йти
SFX 60 ти ем [зс]ти
SFX 60 ти ём [зс]ти
SFX 60 ти ет [зс]ти
SFX 60 ти ёт [зс]ти
SFX 60 ти ете [зс]ти
SFX 60 ти ёте [зс]ти
SFX 60 ти ешь [зс]ти
SFX 60 ти ёшь [зс]ти
SFX 60 ти у [зс]ти
SFX 60 ти ут [зс]ти
SFX 60 тись демся йтись
SFX 60 тись дёмся йтись
SFX 60 тись детесь йтись
SFX 60 тись дётесь йтись
SFX 60 тись дется йтись
SFX 60 тись дётся йтись
SFX 60 тись дешься йтись
SFX 60 тись дёшься йтись
SFX 60 тись дусь йтись
SFX 60 тись дутся йтись
SFX 60 тись емся [зс]тись
SFX 60 тись ёмся [зс]тись
SFX 60 тись етесь [зс]тись
SFX 60 тись ётесь [зс]тись
SFX 60 тись ется [зс]тись
SFX 60 тись ётся [зс]тись
SFX 60 тись ешься [зс]тись
SFX 60 тись ёшься [зс]тись
SFX 60 тись усь [зс]тись
SFX 60 тись утся [зс]тись
SFX 60 ть ем [ае]ть
SFX 60 ть ет [ае]ть
SFX 60 ть ете [ае]ть
SFX 60 ть ешь [ае]ть
SFX 60 ть т уть
SFX 60 ть ю [ае]ть
SFX 60 ть ют [ае]ть
SFX 60 ться емся [ае]ться
SFX 60 ться етесь [ае]ться
SFX 60 ться ется [ае]ться
SFX 60 ться ешься [ае]ться
SFX 60 ться сь уться
SFX 60 ться юсь [ае]ться
SFX 60 ться ются [ае]ться
SFX 60 уть ем уть
SFX 60 уть ет уть
SFX 60 уть ете уть
SFX 60 уть ешь уть
SFX 60 уть у уть
SFX 60 уться емся уться
SFX 60 уться етесь уться
SFX 60 уться ется уться
SFX 60 уться ешься уться
SFX 60 чь ку чь
SFX 60 чь кут чь
SFX 60 чься кусь чься
SFX 60 чься кутся чься
SFX 60 ыть оем ыть
SFX 60 ыть оет ыть
SFX 60 ыть оете ыть
SFX 60 ыть оешь ыть
SFX 60 ыть ою ыть
SFX 60 ыть оют ыть
SFX 60 ыться оемся ыться
SFX 60 ыться оетесь ыться
SFX 60 ыться оется ыться
SFX 60 ыться оешься ыться
SFX 60 ыться оюсь ыться
SFX 60 ыться оются ыться
SFX 60 ь ем чь
SFX 60 ь ём чь
SFX 60 ь ет чь
SFX 60 ь ёт чь
SFX 60 ь ете чь
SFX 60 ь ёте чь
SFX 60 ь ешь чь
SFX 60 ь ёшь чь
SFX 60 ься емся чься
SFX 60 ься ёмся чься
SFX 60 ься етесь чься
SFX 60 ься ётесь чься
SFX 60 ься ется чься
SFX 60 ься ётся чься
SFX 60 ься ешься чься
SFX 60 ься ёшься чься
SFX 60 ься ся уться

SFX 61 Y 2
SFX 61 0 ation [^aeiou]l
SFX 61 0 ation [^aeiou]m

SFX 62 Y 1
SFX 62 0 ation [^bdelmrstxy]

SFX 63 Y 2
SFX 63 0 ation [^e]r
SFX 63 0 ation [^i]t

SFX 64 Y 3
SFX 64 0 en [^ey]
SFX 64 0 ion [^m]it
SFX 64 0 ion [sx]

SFX 65 Y 1
SFX 65 0 lation [aiou]l

SFX 66 Y 1
SFX 66 0 mation [aeiou]m

SFX 67 Y 14
SFX 67 0 а [^ь]
SFX 67 0 ам [^ь]
SFX 67 0 ами [^ь]
SFX 67 0 ах [^ь]
SFX 67 0 е [^ь]
SFX 67 0 ов [^жцчшщь]
SFX 67 0 ом [^жцчшщь]
SFX 67 0 у [^ь]
SFX 67 0 ю ь
SFX 67 b ption b
SFX 67 be ption be
SFX 67 d sion d
SFX 67 de sion de
SFX 67 e ation [^bcdkmst]e
